臺灣臺北地方法院民事裁定
110年度亡字第113號
聲  請  人  臺灣臺北地方檢察署檢察官(霜股)
失  蹤  人  伍行    
上列聲請人為失蹤人伍行聲請死亡宣告事件，本院裁定如下：
    主      文
宣告伍行（男，民國00年0 月00日生，身分證統一編號：Z00000
0000）於民國94年2月2日下午12時死亡。
聲請程序費用新臺幣壹仟元由伍行遺產負擔。
    理      由
一、按失蹤人失蹤滿7年後，法院得因利害關係人或檢察官之聲
    請，為死亡之宣告；失蹤人為80歲以上者，得於失蹤滿3年
    後，為死亡之宣告；失蹤人為遭遇特別災難者，得於特別災
    難終了滿1年後，為死亡之宣告；受死亡宣告者，以判決內
    所確定死亡之時，推定其為死亡；前項死亡之時，應為前條
    各項所定期間最後日終止之時，但有反證者，不在此限；民
    法第8 條第1 、2 、3 項、第9 條第1 、2 項定有明文。次
    按宣告死亡或撤銷、變更宣告死亡之裁定，利害關係人或檢
    察官得聲請之，家事事件法第155 條亦有明定。　
二、聲請意旨略以：失蹤人伍行於民國87年2月2日經列報為失蹤
    人口，迄今下落不明，爰依民法第8 條第1 、2 項、家事事
    件法第155 條聲請死亡宣告等語。
三、經查，聲請人主張伍行於87年2月2日經警列為失蹤人口，迄
    今行方不明，查無失蹤人之相關資料等情，有新北○○○○○○○○
    110年8月25日新北店戶字第1105788148號函、108年12月31
    日新北店戶字第1085043494號函、110年7月28日新北店戶字
    第1105787265號函、國防部法律事務司109年3月17日國法人
    權字第1090059461號函、內政部移民署110年7月30日移屬資
    字第1100059036號函、新北市政府社會局110年7月30日新北
    社老字第1101407205號函、新北市政府殯葬管理處110年7月
    29日新北殯館字第1105077266號函、臺北市殯葬管理處110
    年8月4日北市殯儀二字第1103009476號函、國軍退除役官兵
    輔導委員會110年7月28日輔服字第1100054867號函、勞動部
    勞工保險局110年7月29日保普生字第11013032740號函、行
    政院人事行政總處110年7月30日總處資字第1100026239號函
    、新北市坪林區公所110年7月29日新北坪社字第1102918539
    號函、個人戶籍資料查詢結果(見臺灣臺北地方檢察署偵查
    卷第2-40頁)，復有臺灣高等法院在監在押簡表等在卷可佐(
    見本院卷第9頁)。而失蹤人經本院於110年9月23日裁定准予
    死亡宣告之公示催告，於110年9月25日公告，茲申報期間業
    已屆滿，未據失蹤人陳報其生存，或知失蹤人生死者陳報其
    所知，揆諸前揭規定，聲請人依民法第8 條第1 項、第2 項
    、家事事件法第155 條規定聲請死亡宣告，核無不合，應予
    准許。
四、爰裁定如主文。
中　　華　　民　　國　　111 　年　　4 　　月　　13　　日
                    家事法庭  法  官  蔡寶樺  
以上正本係照原本作成。
如不服本裁定應於送達後10日內向本院提出抗告狀，並繳納抗告
費新臺幣1,000元。
本裁定確定後30日內，應至戶政事務所辦理死亡登記。
中　　華　　民　　國　　111 　年　　4 　　月　　13　　日
                              書記官  張妤瑄